臺灣高等法院臺南分院刑事判決　　　　　　九十一年度上易字第一四四號　　　Ｇ
　　　上　訴　人
　　　即　被　告　甲　○　○
右上訴人因妨害秩序案件，不服中華民國九十年十一月二日台灣台南地方法院九十年
度易緝字第七九號第一審判決（起訴案號：台灣台南地方法院檢察署八十五年度營偵
字第一一三三號），提起上訴，本院判決如左：
      主      文
上訴駁回。
      事      實
一、甲○○自民國（下同）八十五年五月間起，以每晚新台幣（下同）三千元代價僱
    傭陳安耍（已判刑確定），在台南縣市等處夜市，擺設攤位，販賣六合彩明牌。
    二人共同基於概括犯意，分別於八十五年六月廿五日（星期二）、八十五年七月
    二日（星期二）及八十五年七月六日（星期六），連續三次，在台南縣市夜市等
    場所，擺設攤位，以每份一百元價格，販賣「六合彩」明牌（即預測下期「六合
    彩」賭博將出現數字）文件予不特定人，公然煽惑他人簽賭「六合彩」犯罪。嗣
    於八十五年七月六日晚上九時五十分許，在台南縣新營市○○路「市立停車場」
    販賣時，陳安耍經警查獲，並扣得供犯罪所用六合彩開獎號碼卅四張（大張三張
    、小張卅一張）、世華資訊四張、一九九六內部傳真軟體一張、萬事通會員手冊
    六本、六合寶鑑十本、草席一張、燈架一組及六合彩開獎表一張。甲○○見狀，
    則乘隙逃離現場，起訴後，並經原審通緝。嗣於九十年七月廿五日晚上九時許，
    在台南縣白河鎮南寮崁福安宮前，經警緝獲。
二、案經台南縣警察局新營分局報請，台灣台南地方法院檢察署檢察官偵查起訴。
      理      由
一、訊據上訴人即被告甲○○否認僱傭陳安耍共同在台南縣市夜市等場所，販賣「六
    合彩」明牌，辯稱：陳安耍被查獲時，伊不在現場，是因伊曾搭乘陳安耍便車，
    皮包遺放在陳安耍車內，而陳安耍被警查獲時亂說的；況且伊於八十五年七月間
    ，均在嘉義縣竹頭村田裏工作，並未到台南縣市夜市云云。惟查：
  (一)被告甲○○與陳安耍曾先後三次，分別於八十五年六月廿五日、八十五年七月二
    日及八十五年七月六日，在台南縣市夜市等場所，以每份一百元價格，販賣「六
    合彩」明牌予不特定人簽賭六合彩事實，已業據同案共犯陳安耍分別於警偵訊供
    明在卷（詳警卷四至六頁、偵查卷六頁背面），又共犯陳安耍於原審亦供稱：扣
    案六合彩開獎號碼卅四張、世華資訊四張、一九九六內部傳真軟體一張、萬事通
    會員諮訊手冊六本、六合寶鑑十本、草席一張、燈架一組及六合彩開獎表一張，
    除燈架一組係其所有外，其餘均是甲○○所有等語（詳三一○八號原審卷卅八頁
    背面）。
  (二)又扣案萬事通會員手冊六本，確為被告所有，亦經被告於原審供承在卷（詳原審
    易緝字卷五五、六七頁），被告雖辯稱：當時是在八十三年間，其從事套裝軟體
    時，應客人要求所印製，因隔年作廢，所以當陳安耍向伊要時，伊就送給他云云
    。惟觀乎該萬事通會員諮訊手冊六本，其每本手冊內容，均附有八十三年（即一
    九九四年）六合台港開獎碼號對照表，此有上揭扣案萬事通會員諮訊手冊可按。
    又被告甲○○與陳安耍彼此間，並無何金錢糾葛，亦無何其他仇隙等情，已為被
    告甲○○供承在卷（詳原審易緝字卷十七頁），同案共犯陳安耍自無藉端誣攀被
    告之理。況同案共犯陳安耍於警訊供稱：被告甲○○和伊一起擺設攤位，叫伊先
    看攤位，甲○○去購物，至警方臨檢時，尚未回來等語（詳警卷四頁）。故被告
    甲○○辯稱：陳安耍被查獲時，其不在現場云云。顯為卸責之詞，委無可採。
  (三)另被告甲○○舉其表叔黃仲春到庭供證，作為其未在案發現場證明。惟查證人黃
    仲春於原審證稱：八十五年間，被告甲○○那段時間，均在嘉義縣頭竹村，整理
    柚園，但伊不知道確實月份云云（詳原審卷易緝字卷五四頁）。是證人黃仲春顯
    未能證明被告甲○○於八十五年七月六日晚上案發當時，確實仍在嘉義縣頭竹村
    ，且本件案發迄今，已相隔五年，難期證人黃仲春對日期明確證述，故其證言自
    無法為被告甲○○有利認定。
  (四)另同案共犯陳安耍於本案，對其與被告甲○○連續三次，販賣六合彩明牌時間，
    其中第一次、第二次販賣時間，陳安耍在警訊供述，所指時間為八十五年六月廿
    五日及八十五年七月二日（詳警卷三頁背面、六頁），於偵查中則指為八十五年
    六月廿四日及八十五年七月一日（詳偵卷六頁背面），雖所陳略有出入，但共犯
    陳安耍於八十五年七月六日為警查獲時，對於半個月前，所歷經之事，囿於一般
    人對時間記憶有限，對正確日期，不免因未刻意留意，而有所誤陳。故陳安耍雖
    於警訊及偵查中，就其第一次、第二次販賣六合彩明牌日期，所為供述略有不同
    ，然亦僅相差一日。又共犯陳安耍因本件經警員訊問在先，經檢察官偵訊在後，
    則基於陳安耍為警察訊問時間，距本案發生時間，較檢察官偵訊時間為近，陳安
    耍記憶於警訊時，自屬較新，正確性亦較高，自當以其於警訊所指時間為可信，
    即第一、二次販賣六合彩明牌時間，應為八十五年六月廿五日及同年七月二日。
  (五)至被告於本院辯稱：共犯陳安耍所指時間，乃星期二及星期五，皆為開獎日，然
    開獎日並沒有人在賣明牌，故共犯陳安耍所供不實云云。惟查八十五年六月廿五
    日及八十五年七月二日，該二日均係星期二，另八十五年七月六日則為星期六。
    其中八十五年七月六日，係被告與共犯陳安耍二人，在新營市「市立停車場」夜
    市販賣明牌為警查獲日，非為開獎日。另八十五年六月廿五日、八十五年七月六
    日，固為開獎日，然如同現今「樂透彩」，「開獎前」反而是簽注高峰。兼以明
    牌係用於預測下期六合彩將出現數字，被告與陳安耍於八十五年七月六日星期六
    ，在夜市販賣預測下期開獎六合彩明牌，亦與事理無違。被告所辯，與經驗法則
    有違，顯非可採。
  (六)又被告於本院辯稱：新營市「市立停車場」，每星期六始有夜市一次，其餘六日
    晚間皆休市，共犯陳安耍所供日期，為星期一或星期二，顯與事實不符云云。惟
    查警局於八十五年七月六日，在新營市○○路「市立停車場」，查獲共犯陳安耍
    販賣六合彩明牌時，當日即為星期六，新營市「市立停車場」確有夜市，陳安耍
    所供即與事實相符。又共犯陳安耍供稱：八十五年六月廿五日及八十五年七月二
    日，在台南市夜市販賣等語（詳警卷三頁背面），被告與陳安耍二人，並非始終
    皆在新營市「市立停車場」夜市，販賣六合彩明牌，且台南市夜市甚多，星期一
    至星期日皆有，故共犯陳安耍所供於八十五年六月廿五日及八十五年七月二日，
    在台南市夜市販賣明牌，亦與事實無違。綜上所述，被告所辯，均係卸責之詞，
    不足採信。本件事證明確，被告犯行，堪以認定。
二、核被告所為，係犯刑法第一百五十三條第一款煽惑他人犯罪之罪，其與同案被告
    陳安耍間，有犯意聯絡及行為分擔，為共同正犯。又其先後三次犯行，時間緊接
    ，所犯係構成要件相同罪名，顯係基於概括犯意反覆為之，為連續犯，應依刑法
    第五十六條規定，論以一罪，並加重其刑。
三、原審以被告罪證明確，因予適用刑法第廿八條、第五十六條、第一百五十三條第
    一款、第四十一條第一項前段、第卅八條第一項第二款，罰金罰鍰提高標準條例
    第一條前段、第二條規定，併審酌被告甲○○為圖小利，及所得利益不多，其經
    通緝多年後始到案，仍堅不吐實及犯後態度等一切情狀，量處有期徒刑四月，併
    敘明被告所處徒刑，如易科罰金，以三百元折算一日標準，以資懲儆。復敘明扣
    案六合彩開獎號碼卅四張（大張三張、小張卅一張）、世華資訊四張、一九九六
    內部傳真軟體一張、萬事通會員手冊六本、六合寶鑑十本、草席一張，燈架一組
    及六合彩開獎表一張，均係被告甲○○與陳安耍共同犯罪所用之物，且為共犯所
    有，依法應予宣告沒收。本院經核原判決認事用法，均無不合，量刑亦稱妥適。
    被告上訴意旨，猶執陳詞，否認犯罪，為無理由，應予駁回。
據上論斷，應依刑事訴訟法第三百六十八條，判決如主文。
本案經檢察官李傳來到庭執行職務。
中    華    民    國      九十一      年      二      月      十五      日
                                  臺灣高等法院臺南分院刑事第一庭
                                      審判長法官  茆    臺    雲
                                            法官  蔡    長    林
                                            法官  董    武    全
右正本證明與原本無異。
不得上訴。
                                      法院書記官  黃    全  忠
中    華    民    國      九十一      年      二      月     十八       日
附錄法條：
刑法第一百五十三條
以文字、圖畫、演說或他法，公然為左列行為之一者，處二年以下有期徒刑、拘役或
一千元以下罰金：
一、煽惑他人犯罪者。
二、煽惑他人違背命令，或抗拒合法之命令者。
